臺灣高等法院高雄分院刑事判決　　　　96年度上訴字第1687號
上　訴　人　臺灣高雄地方法院檢察署檢察官
被　　　告　甲○○
上列上訴人因被告違反毒品危害防制條例案件，不服臺灣高雄地
方法院96年度訴字第2239號中華民國96年7 月4 日第一審判決（
起訴案號：臺灣高雄地方法院檢察署96年度毒偵字第3980號），
提起上訴，本院判決如下：
    主  文
原判決撤銷。
甲○○施用第一級毒品，處有期徒刑陸月，減為有期徒刑月，
如易科罰金，以新臺幣貳仟元折算壹日；扣案之第一級毒品海洛
因貳小包（合計驗後純質淨重零點陸零公克）均沒收銷燬之。又
施用第二級毒品，處有期徒刑月，減為有期徒刑壹月又拾伍日
，如易科罰金，以新臺幣貳仟元折算壹日；扣案之第二級毒品甲
基安非他命柒小包（合計驗後淨重拾貳點伍玖公克）均沒收銷
燬之。應執行有期徒刑肆月，如易科罰金，以新臺幣貳仟元折算
壹日；扣案之第一級毒品海洛因貳小包（合計驗後純質淨重零點
陸零公克）及第二級毒品甲基安非他命柒小包（合計驗後淨重拾
貳點伍玖公克，均沒收銷燬之。
    事  實
一、甲○○前於民國92年間，因施用毒品案件，經法院裁定送觀
    察、勒戒後，因無繼續施用毒品傾向，於92年5 月12日執行
    完畢出所，並經臺灣屏東地方法院檢察署檢察官於92年5 月
    12日以92年度毒偵字第687 號為不起訴處分確定在案，仍不
    知悔改，明知海洛因及甲基甲基安非他命係毒品危害防制條
    例第2 條第2 項第1 款、第2 款所明定之第一級毒品及第二
    級毒品，不得持有、施用，竟於前開強制戒治執行完畢釋放
    後五年內，復基於施用第一級毒品海洛因之犯意，自96年4
    月8 日17時許，在其屏東市○○街71巷8 弄3 號住處，以海
    洛因摻入香煙點燃吸食之方式，施用海洛因1 次；另基於施
    用第二級毒品甲基安非他命之犯意，於上開時地，以吸食器
    燒烤之方式，施用甲基安非他命1 次。嗣於96年4 月9 日23
    時30分許，在高雄市○○區○○路及忠孝路口，因行跡可疑
    ，為警攔檢查獲，並在其身上背包內查扣其所有之第一級毒
    品海洛因2 小包（合計驗後純質淨重0.60公克）及第二級毒
    品甲基甲基安非他命7 小包（合計驗後淨重12.593公克），
    復經其同意採集其尿液送驗結果呈海洛因代謝後之嗎啡及甲
    基甲基安非他命陽性反應，而查獲上情。
二、案經高雄市政府警察局保安大隊移送臺灣高雄地方法院檢察
    署檢察官偵查起訴。
    理  由
一、上訴人即被告甲○○於本院審理中未到庭。惟查：上開事實
    ，業據被告於警、偵詢及原審法院審理中坦承不諱，並有海
    洛因粉末2 小包及甲基安非他命晶體7 小包扣案可稽；上開
    扣案之粉末2 小包經送檢驗結果均含海洛因成分，純度百分
    之55.69 公克，合計驗後純質淨重0.60公克，有法務部調查
    局96年5 月8 日調科壹字第09623040310 號鑑定書1 份附卷
    可稽；另扣案之晶體7 小包經檢驗結果均呈甲基安非他命陽
    性反應，合計驗前淨重12.607公克，驗後淨重12.593公克，
    有高雄醫學大學附設中和紀念醫院96年6 月18日0000-000至
    0000-000號檢驗報告7 份在卷可參；再被告為警查獲時經警
    採集其尿液送檢驗結果，呈甲基安非他命及海洛因代謝後之
    嗎啡陽性反應，有高雄市立凱旋醫院96年4 月16日濫用藥物
    尿液檢報告及尿液採證代碼表各1 份附卷可稽；又被告前於
    92年間，因施用毒品案件，經法院裁定送觀察、勒戒後，因
    無繼續施用毒品傾向，於92年5 月12日執行完畢出所，並經
    臺灣屏東地方法院檢察署檢察官於92年5 月12日以92年度毒
    偵字第687 號為不起訴處分確定在案等情，有臺灣高等法院
    被告前案紀錄表1 份在卷可查。被告於強制戒治執行完畢釋
    放後5 年內施用第一級毒品海洛因及第二級毒品甲基安非他
    命之事證明確，被告犯行堪以認定。
二、按海洛因、甲基安非他命係屬毒品危害防制條例第2 條第2
    項第1 款、第2 款所稱之第一級、第二級毒品，依法不得施
    用、持有。核被告所為，係犯毒品危害防制條例第10條第1
    項、第2 項之施用第一級毒品罪及施用第二級毒品罪。被告
    持有海洛因、甲基安非他命後，進而施用，其持有之低度行
    為均應為其施用之高度行為所吸收，不另論罪。被告所犯上
    開二罪間，犯意各別，行為互殊，應予分論併罰。又被告持
    有第二級毒品甲基安非他命驗前淨重達12.607公克，已逾10
    公克，應依毒品危害防制條例第11條第4 項及「轉讓持有毒
    品加重其刑之數量標準」第2 條第1 項第2 款規定加重其刑
    。
三、被告犯罪事證明確，原審法院予以論罪科刑，固非無據。惟
    查：(一)被告前於95年間因施用第一、二級毒品案件，經法院
    各判處有期徒刑1 年及6 月，並定其應執行有期徒刑1 年4
    月確定，嗣減為有期徒刑8 月在案，被告於96年4 月10日始
    入監執行，有臺灣高等法院被告前案紀錄表可佐，被告為本
    件施用第一、二級毒品犯行時，上開案件尚未執行完畢，原
    判決認被告係於前案執行有期徒刑完畢後5 年內故意再犯本
    件施用第一、二級毒品罪，而均依累犯之規定加重其刑，自
    非適法。(二)被告所犯上開2 罪之犯罪時間均在96年4 月24日
    以前，合於中華民國96年罪犯減刑條例第2 條第1 項第3 款
    規定之減刑條件，應減其刑期二分之一，原判決未及依上開
    規定減刑，亦有未合。檢察官上訴意旨指摘原判決論以累犯
    為不當，核有理由，且原判決另有前開可議之處，自應由本
    院撤銷改判。爰審酌被告前已因施用毒品案件經觀察、勒戒
    及論罪科刑，猶未徹底戒除毒癮，足認其並無戒除毒害之決
    心，本不宜寬貸，惟念其犯後坦承犯行，態度良好，且施用
    毒品乃自戕一己之身體健康，其行為本身對社會並未造成直
    接之危害等一切情狀，各量處如主文第2 項所示之刑，以資
    警惕。又被告所犯上開2 罪之犯罪時間均在96年4 月24日以
    前，應依中華民國96年罪犯減刑條例第2 條第1 項第3 款規
    定各減為有期徒刑3 月及1 月又15日，並定其應執行刑及易
    科罰金之折算標準。扣案之第一級毒品海洛因2 小包（合計
    驗後純質淨重0.60公克）及第二級毒品甲基安非他命7 小包
    （合計驗後淨重12.593公克），均係毒品，業如前述，應依
    毒品危害防制條例第18條第1 項前段規定宣告沒收銷燬之；
    至送鑑耗損之海洛因及甲基安非他命既已滅失，自無庸再予
    宣告沒收銷燬之必要，附此敘明。
四、被告經合法傳喚，無正當之理由未於審判期日到庭，爰不待
    其陳述，逕行判決。
據上論結，應依刑事訴訟法第369 條第1 項前段、第371 條、第
364 條、第299 條第1 項前段，毒品危害防制條例第10條第1 項
、第2 項、第18條第1 項前段，刑法第11條、第41條1 項前段、
第2 項、第51條第5 款，中華民國96年罪犯減刑條例第2 條第1
項第3 款、第7 條第1 項、第2 項、第9 條、第10條第1 項，判
決如主文。
本案經檢察官陳建年到庭執行職務。
中　　華　　民　　國　　96　　年　　9 　　月　　21　　日
                  刑事第九庭    審判長法  官  莊秋桃
                                      法  官  陳  箐
                                      法  官  范惠瑩
以上正本證明與原本無異。
施用第二級毒品部分不得上訴。
施用第一級毒品部分如不服本判決應於收受本判決後10日內向本
院提出上訴書狀，其未敘述上訴理由者，並得於提起上訴後10日
內向本院補提理由書狀（均須按他造當事人之人數附繕本）「切
勿逕送上級法院」。
中　　華　　民　　國　　96　　年　　9 　　月　　21　　日
                                      書記官  吳華榮
附錄本判決論罪科刑法條：
毒品危害防制條例第10條
施用第一級毒品者，處6 月以上5 年以下有期徒刑。
施用第二級毒品者，處3 年以下有期徒刑。
